臺灣新北地方法院刑事判決
111年度易字第608號
公  訴  人  臺灣新北地方檢察署檢察官
被      告  廖炳緯


                    （現另案於法務部矯正署新店戒治所強制戒治中）
上列被告因竊盜案件，經檢察官提起公訴（111年度偵緝字第671
號），本院判決如下：
    主  文
廖炳緯共同犯攜帶兇器竊盜罪，處有期徒刑陸月，如易科罰金，
以新臺幣壹仟元折算壹日。
    事  實
一、廖炳緯與曾信堯（業經另案判決）共同意圖為自己不法之所
    有，基於攜帶兇器竊盜之犯意聯絡，於民國110年4月15日22
    時50分，共同駕車至甲○○○所經營址設新北市○○區○○○路000
    號娃娃機店前，因見店內無人，旋一同進入該店內，由曾信
    堯持可作兇器使用之鐵製油壓剪破壞店內兌幣機鎖頭（毀損
    部分未據提出告訴）後，遂共同竊取兌幣機內紙鈔現金（合
    計新臺幣〈下同〉）4萬2,000元，得手後隨即駕車逃離現場。
    　
二、案經甲○○○訴由新北市政府警察局三峽分局報告臺灣新北地
    方檢察署檢察官偵查起訴。
    理  由
一、證據能力有無之認定：
　　本件認定事實所引用之傳聞證據，被告廖炳緯於本院準備程
    序均明示同意作為證據（見本院卷第57頁），本院審酌該等
    證據作成時之情況，尚無顯不可信與不得作為證據之情形，
    亦無違法不當與證明力明顯過低之瑕疵，且與待證事實具關
    聯性，認為以之作為證據應屬適當，依刑事訴訟法第159條
    之5第1項規定，均有證據能力。至以下所引其餘非屬供述證
    據部分，既不適用傳聞法則，復查無違法取得之情事存在，
    自應認同具證據能力。
二、認定本案犯罪事實之證據及理由：
　　訊據被告對於上開事實坦承不諱，核與證人即告訴人甲○○○
    警詢之指證相符（見偵卷第24至25頁），並有證人即同案被
    告曾信堯於警詢之證述在卷可憑（見偵卷第5至8頁），且有
    監視器錄影畫面擷圖1份附卷可稽（見偵卷第34至40頁），
    堪認被告前開任意性自白與事實相符。從而，本案事證明確
    ，被告犯行堪以認定，應依法論科。
三、論罪科刑：
  ㈠按刑法第321條第1項第3款之攜帶兇器竊盜罪，係以行為人攜
    帶兇器為其加重條件，此所謂兇器，其種類並無限制，凡客
    觀上足對人之生命、身體、安全構成威脅，具有危險性之兇
    器均屬之，且祗須行竊時攜帶此種具有危險性之兇器為已足
    ，並不以攜帶之初有行兇之意圖為必要（最高法院79年台上
    字第5253號裁判意旨可供參照）。查被告於行竊時所攜帶之
    鐵製油壓剪1把，係屬金屬物品，質地堅硬，是其客觀上具
    有危險性，足以對人之身體、生命、安全構成威脅，顯為刑
    法第321條第1項第3款所指之兇器無疑。是核被告所為，係
    犯刑法第321條第1項第3款之攜帶兇器竊盜罪。被告與曾信
    堯間就上開犯行，有犯意聯絡及行為分擔，應論以共同正犯
    。
  ㈡另按被告構成累犯之事實及應加重其刑之事項，均應由檢察
    官主張並具體指出證明之方法後，經法院踐行調查、辯論程
    序，方得作為論以累犯及是否加重其刑之裁判基礎(最高法
    院110年度台上大字第5660號刑事裁定參照)。本件被告所犯
    之罪，檢察官於起訴書未主張應構成累犯並具體指出證明之
    方法，有起訴書在卷可稽，公訴檢察官於本院審理時亦未主
    張本案被告有何應依累犯規定加重其刑之事由，是參照上開
    最高法院刑事大法庭裁定之見解，本院自毋庸審酌本案被告
    是否構成累犯及應否就如構成累犯，是否加重其刑之必要，
    附此敘明。
  ㈢爰以行為人責任為基礎，審酌被告案發時年輕力壯，非無謀
    生能力，竟不思以正當途徑牟取所需，與曾信堯竟共同意圖
    為自己不法之所有，持客觀上足以危害人生命、身體，可供
    兇器使用之1把竊取他人財物，造成他人財物之損失，顯無
    尊重他人財產權之觀念，且影響社會治安，所為當予非難；
    惟犯後坦承犯行，態度尚可，然迄今尚未與告訴人達成和解
    ；兼衡被告本院審理時自承最高學歷為國中畢業之智識程度
    ，戒治前在工地工作，每月收入約2萬元，已婚、有2名未成
    年子女之家庭狀況及經濟情形等一切情形，量處如主文所示
    之刑。
四、被告前開所持之鐵製油壓剪1把，雖係供本案犯罪所用，然
    卷內尚無證據證明該工具確為被告所有，爰不為沒收之諭知
    。又被告與曾信堯共同竊得之現金4萬2,000元，雖為本案犯
    罪所得，然被告於本院準備程序時供稱其並未拿到錢等詞，
    且依卷內事證亦無證據證明被告確有實際分得上開犯罪所得
    而有處分權限，是就此部分自無從宣告沒收，附此敘明。
據上論斷，應依刑事訴訟法第299條第1項前段，判決如主文。
本案經檢察官丙○○提起公訴，檢察官王江濱到庭執行職務。
中　　華　　民　　國　　111 　年　　9 　　月　　29　　日
                  刑事第七庭  法  官  白承育
上列正本證明與原本無異。
如不服本判決，應於判決送達後20日內敘明上訴理由，向本院提
出上訴狀 (應附繕本) ，上訴於臺灣高等法院。其未敘述上訴理
由者，應於上訴期間屆滿後20日內向本院補提理由書「切勿逕送
上級法院」。
                              書記官  馬韻凱
中　　華　　民　　國　　111 　年　　10　　月　　3 　　日
附錄本案論罪科刑法條全文：
中華民國刑法第321條
犯前條第1項、第2項之罪而有下列情形之一者，處6月以上5年以
下有期徒刑，得併科50萬元以下罰金：
一、侵入住宅或有人居住之建築物、船艦或隱匿其內而犯之。
二、毀越門窗、牆垣或其他安全設備而犯之。
三、攜帶兇器而犯之。
四、結夥三人以上而犯之。
五、乘火災、水災或其他災害之際而犯之。
六、在車站、港埠、航空站或其他供水、陸、空公眾運輸之舟、
    車、航空機內而犯之。
前項之未遂犯罰之。